臺灣臺北地方法院民事裁定
111年度訴字第807號
聲  請  人
即  原  告  正月科技股份有限公司

法定代理人  張文榕  
訴訟代理人  黃柏榮律師
複  代理人  李孟翰律師
相  對  人
即  參加人  在一起管顧科技股份有限公司

法定代理人  薛煒立  
上列聲請人即原告與被告財團法人商業發展研究院間請損害賠償
等事件，相對人聲請參加訴訟，聲請人聲請駁回相對人之訴訟參
加，本院裁定如下：
    主  文
相對人之訴訟參加駁回。
聲請費用由相對人負擔。
    理  由
一、本件相對人聲請參加訴訟，意旨略以：相對人與被告間就本
    訴訟有法律上利害關係，前已收受被告之民事答辯㈠暨告知
    訴訟狀，為輔助被告起見，特此聲明參加訴訟等語。
二、聲請人聲請駁回相對人之訴訟參加，意旨略以：
　㈠參加人所提之民事參加訴訟狀就其所稱之「法律上利害關係
    」內容，未有實質論述，並未表明於本訴訟之利害關係為何
    ，應不符合參加訴訟之規定。
　㈡聲請人與被告間簽署之契約，與參加人及被告簽署之契約為
    不同契約，本件訴訟結果並不影響參加人，應無法律上利害
    關係；且參加人若對於其與被告間之契約關係履行應完成之
    義務，則被告亦無從向參加人請求損害賠償，參加人即未因
    此有法律上之不利益。
　㈢本件聲請人係因被告未盡其契約協力義務而向被告請求損害
    賠償，惟聲請人並未與相對人簽署契約，無從向相對人請求
    損害賠償。又相對人與被告另簽署數位雲服務主題式研發計
    畫補助之合作意向書，聲請人因此向被告請求報酬，倘聲請
    人此部分請求有理由，被告對此亦無從因敗訴而向相對人求
    償，且相對人更可主張不受本判決拘束，是相對人並未因此
    有何不利益等語。
三、按就兩造之訴訟有法律上利害關係之第三人，為輔助一造起
    起見，於該訴訟繫屬中，得為參加；參加應提出參加書狀於
    本訴訟繫屬之法院為之；參加書狀應表明參加人於本訴訟之
    利害關係，民事訴訟法第58條第1項、第59條第1項、第2項
    第2款定有明文。又所謂有法律上利害關係之第三人，係指
    本訴訟之裁判效力及於第三人，該第三人私法上之地位，因
    當事人之一造敗訴，將受不利益，或本訴訟裁判之效力雖不
    及於第三人，因當事人之一造敗訴，依該裁判之內容或執行
    結果，第三人私法上之地位，將受不利益者而言（最高法院
    106年度台上字第951號裁定參照）。經查：
　㈠本件相對人所提參加書狀，僅記載：相對人與被告間就本訴
    訟有法律上利害關係，前已收受被告之民事答辯㈠暨告知訴
    訟狀，為輔助被告起見特此聲明參加訴訟等語（見本院卷二
    第27頁），其書狀內容，就相對人於本件訴訟有何法律上利
    害關係等節完全未予說明，難認其已依民事訴訟法第59條第
    2項第2款之規定表明其於本訴訟之利害關係。
　㈡又本件被告雖抗辯：聲請人與被告間所訂立之契約係為履行
    相對人之觀光雲端整合平台專案，相對人已針對遲延給付向
    被告求償新臺幣300萬元，而該專案設計過程均係聲請人直
    接與相對人溝通，所涉及之工作指示均為相對人所為，則相
    對人對工作之指示是否涉及追加項目或包含於原契約範圍，
    將影響責任之歸屬，且影響相對人得否對被告請求遲延損害
    等語（見本院卷二第42至43頁）。惟聲請人與被告所締結之
    契約，基於契約之相對性，其法律效果僅發生於聲請人與被
    告間，並不及於相對人；且相對人並非本件訴訟當事人，縱
    使被告受敗訴判決，相對人亦不受判決效力所及，其嗣後欲
    向何人求償，均不受本訴訟之判決結果影響，是其私法上之
    地位，並未因本件訴訟受有任何不利益，難認相對人就本件
    訴訟有何法律上利害關係。
三、綜上所述，相對人所提參加書狀並未表明其於本訴訟之利害
    關係，且相對人就本件訴訟至多僅有事實上之利害關係，並
    無法律上利害關係存在，聲請人聲請駁回相對人之訴訟參加
    ，為有理由，應予准許。
四、依民事訴訟法第95條、第78條、第86條第1項前段，裁定如
    主文。
中　　華　　民　　國　　111 　年　　8 　　月　　29　　日
　　　　　　　　　民事第二庭  法　官　李子寧
以上正本係照原本作成。
如不服本裁定應於送達後10日內向本院提出抗告狀，並繳納抗告
費新臺幣1,000元。　　　　　　　　　
中　　華　　民　　國　　111 　年　　8 　　月　　29　　日
　　　　　　　　　            書記官  黃幸雪